【裁判字號】    95,抗,312
【裁判日期】    950711
【裁判案由】    拍賣抵押物
【裁判全文】
臺灣臺北地方法院民事裁定               95年度抗字第312號
再 抗告 人  甲○○
非訟代理人  陳化義律師
相  對  人  交通銀行股份有限公司
法定代理人  乙○○
上列當事人間聲請拍賣抵押物事件，再抗告人對於中華民國95年
5月30日本院95年度抗字第312號裁定提起再抗告，本院裁定如下
：
    主  文
再抗告駁回。
再抗告費用新臺幣壹仟元由再抗告人負擔。
    理  由
一、按對於抗告法院之裁定再為抗告，僅得以其適用法規顯有錯
    誤為理由，並經原法院之許可者為限。前項許可，以原裁定
    所涉及之法律見解具有原則上之重要性者為限，非訟事件法
    第45條第3、4項分別定有明文。又所謂原則上之重要性，係
    指該再抗告事件所涉及之法律問題，意義重大而有加以闡釋
    之必要者而言。次按民法第873條第1項規定，抵押權人於債
    權已屆清償期而未受清償者，得聲請法院拍賣抵押物，就其
    賣得價金而受清償，是抵押權人依此規定聲請拍賣抵押物，
    係屬非訟事件，法院所為准駁之裁定，無確定實體法上法律
    關係存否之性質，於債權及抵押權之存否，亦無既判力。故
    只須其抵押權已經依法登記，且抵押債權已屆清償期而未受
    清償，法院即應為准許拍賣抵押物之裁定。
二、本件再抗告意旨略以：再抗告人與相對人往來已數10年，借
    貸一向誠實信用，繳息亦正常，從無拖欠，近來因景氣不佳
    ，致生利息遲繳，再抗告人確有解決誠意，已積極處理，並
    未對遲繳問題置之不理。又本件標的市值約新台幣（下同）
    2,400萬元，所貸金額為1,500萬元，迄今所欠之利息約50
    餘萬元，再抗告人所提供之擔保仍足清償債務，相對人實無
    須聲請拍賣本件標的，相對人此舉，顯違民法第148條第1、
    2項之規定，爰請求本院另為裁定等語。
三、經查：相對人以其對第3人薛宗良、張躍馨有原裁定所載之
    債權，並以原裁定主文所示之不動產設定有抵押權，且經依
    法登記，嗣薛宗良於民國95年3月14日將上開抵押物移轉登
    記予再抗告人，然該債權已屆清償期而未受清償，有相對人
    提出之抵押權設定契約書、他項權利證明書、土地暨建物登
    記謄本、擔保放款合約等件為證（見原審卷第6至18頁），
    原法院據以准許相對人拍賣抵押物之聲請，本院依上開民法
    第873條第1項規定審查，依法並無違誤。另依再抗告人之再
    抗告意旨所述，仍屬債權債務如何清償之事實問題，顯難認
    與本件抗告事件所涉及之法律問題，意義重大而有加以闡釋
    之必要，則揆諸首揭說明，本件再抗告自不合法，不能許可
    ，應予駁回。
四、爰裁定如主文。
中    華    民    國     95    年    7    月    11    日
                  民事第四庭審判長法  官   林麗玲
                                  法  官   劉又菁
                                  法  官   陳邦豪
以上正本係照原本作成。
如對本裁定抗告，須於裁定送達後十日之不變期間內，向本院提
出抗告狀。
中    華    民    國     95    年    7    月    11    日
                                  書記官   薛德芬


司法院資訊處製作；財團法人民間司法改革基金會備份。
